【裁判字號】    89,交上易,74
【裁判日期】    890519
【裁判案由】    過失致死
【裁判全文】
臺灣高等法院刑事判決                  八十九年度交上易字第七四號
    上  訴  人
    即  被  告  甲○○
右上訴人因過失致死案件，不服臺灣桃園地方法院八十八年度交易字第三五０號，中
華民國八十八年十二月二十七日第一審判決（起訴案號：臺灣桃園地方法院檢察署八
十八年度偵字第一一五九一號）提起上訴，本院判決如左：
    主      文
上訴駁回。
    事      實
一、甲○○於民國（以下同）八十八年六月二十五日晚上二十一時三十分許，明知未
    領有駕駛執照，不得駕車，及應注意過量飲酒後 (呼氣酒精濃度測定值經換算約
    為每公升○點二九毫克) 不得駕駛，竟仍無駕駛執照及酒後駕駛車牌號碼Ｖ七─
    五八八二號自用小客車，沿桃園縣大溪鎮○○路，由樹林往龍潭鄉方向行駛，途
    經員林路三段五六二號前，本應注意在上開路段行車速度不得超過時速六十公里
    ；且應隨時注意車前狀況，隨時採取必要之安全措施。而依當時情形又無不能注
    意之情事，竟疏於注意車前狀況且貿然以高速違規疾駛，適有信昌股份有限公司
    外籍勞工SUTTHI MUAN 亦疏未注意穿越道路時，應注意左右有無來車，貿然穿越
    員林路，甲○○所駕駛之自用小客車撞及SUTTHI MUAN，致使SNTTHI MUAN因而受
    有頭部外傷合併顱內出血、胸部挫傷合併血胸、左大腿骨折，經送醫後不治死亡
    。甲○○於車禍肇事後停留在現場並向至現場處理事故之警員柳明金自首犯罪而
    接受裁判。
二、案經臺灣桃園地方法院檢察署檢察官相驗後簽分偵查起訴。
    理      由
一、上訴人即被告甲○○經合法傳喚未到庭，惟查右揭事實，業據被告甲○○於偵查
    及審理中坦承不諱，並有交通事故調查報告表附卷可稽，另本件車禍被害人SUTT
    HI MUAN 因此受傷死亡，亦經檢察官督同檢驗員相驗屬實，製有相驗筆錄、相驗
    屍體證明書、驗斷書在卷可憑。按駕駛人應注意車前狀況，隨時採取必要之安全
    措施；行車速度應依標誌之規定，無標誌者在郊外道路時速不得超過六十公里；
    汽車駕駛人飲酒後其吐氣所含酒精成份超過每公升○．二五毫克以上者不得駕車
    。道路交通安全規則第九十四條第三項、第九十三條第一項第一款、第一百十四
    條第二款分別定有明文。被告駕車自應注意上述道路交通安全規定。又依附卷之
    交通事故調查報告表所載，本件肇事時、地之天候、路況皆良好，則肇事時，被
    告亦無不能注意之情事。竟疏未注意及此，而貿然快速前行致煞車不及撞及被害
    人SUTTHI MUAN ，可證被告之駕車失當行為，顯有過失。又被害人SUTT HI MUAN
    亦疏未注意穿越道路時，應注意左右有無來車，貿然穿越員林路，雖與有過失，
    然並不影響被告過失行為之成立。再如上開檢察官相驗所見，被害人SUTTHI MUA
    N 確因本件車禍致死，則被告過失駕車肇事行為，與被害人之死亡結果間，自具
    有相當因果關係。事證明確，被告犯行應堪認定。
二、核被告所為，係犯刑法第二百七十六條第一項之過失致死罪。被告於肇事後警員
    前往現場處理時，當場承認為肇事人並接受偵訊，此經處理肇事現場之警員柳明
    金到庭作證屬實，為對於未發覺之罪自首而受裁判，應依法減輕其刑。又被告自
    承未領取駕駛執照駕車係無照駕駛，此並有道路交通事故調查表上記載被告駕駛
    執照種類為Ｈ（即無駕駛執照）附卷可稽，且為汽車駕駛人酒醉駕車，因而致人
    於死亡，均應依道路交通管理處罰條例第八十六條第一項之規定加重其刑，並先
    加後減之。
三、原審認被告罪證明確，適用刑法第二百七十六條第一項、第六十二條前段，道路
    交通管理處罰條例第八十六條第一項，罰金罰鍰提高標準條例第一條前段之規定
    ，並審酌被告無照及酒醉駕車且又超速違規疾駛肇事，過失程度甚重、被害人與
    有過失程度，並致本件被害人因而死亡之重大危害，且迄今尚未與被害人家屬達
    成和解等一切情狀，量處有期徒刑拾月，經核原判決認事用法，並無不合，量刑
    亦屬妥適，上訴人即被告上訴意旨，未具理由空言指摘原判決不當，為無理由，
    應予駁回。
四、被告經合法傳喚無正當理由不到庭，爰不待其陳述逕行判決。
據上論斷，應依刑事訴訟法第三百六十八條、第三百七十一條判決如主文。
本案經檢察官曾忠己到庭執行職務。
中     華     民     國    八十九   年       五       月      十九      日
                             臺灣高等法院刑事第六庭
                                 審判長法  官  陳  春  秋
                                       法  官  高  明  哲
                                       法  官  黃  賽  月
右正本證明與原本無異。
不得上訴。
                                       書記官  廖  麗  蓮
中     華     民  國    八十九   年       五       月     二十二     日
附錄：本案論罪科刑法條全文
刑法第二百七十六條第二項
從事業務之人，因業務上之過失犯前項之罪者，處五年以下有期徒刑或拘役，得併科
三千元以下罰金。


司法院資訊處製作；財團法人民間司法改革基金會備份。
